【裁判字號】    95,易,463
【裁判日期】    950321
【裁判案由】    詐欺
【裁判全文】
臺灣臺中地方法院刑事判決               95年度易字第463號
公  訴  人  臺灣臺中地方法院檢察署檢察官
被      告  丁○○
選任辯護人  乙○○律師
上列被告因詐欺案件，經檢察官提起公訴（94年度偵字第19952
號），本院合議庭裁定改以簡式審判程序審理後，判決如下：
    主  文
丁○○幫助共同意圖為自己不法之所有，以詐術使人將本人之物
交付，累犯，處有期徒刑伍月，如易科罰金，以佰元折算壹日
。
    事  實
一、丁○○前曾於民國（下同）92年間，因違反毒品危害防制條
    例案件，經本院判處有期徒刑8月確定，於92年5月19日縮短
    刑期執行完畢，詎猶不知悔改，將其於93年2月9日，在臺中
    縣大里市○○路○段 267號中國信託商業銀行大里分行開立
    之822─0000000000000000號之帳戶，取得之存簿、密碼、
    提款卡，提款於94年3月11日補辦晶片卡後，依一般社會生
    活之通常經驗，可預見提供自己金融帳戶供他人使用常與財
    產犯罪密切相關，且他人取得非本人之存摺帳戶等資料之目
    的，在於收取贓款及掩飾犯行不易遭人追查，又對於提供帳
    戶雖無引發他人萌生犯意之確信，但仍以縱若有人持以犯罪
    亦無違反其本意之幫助詐欺犯意，竟於94年4月中旬，在台
    中市○○路凱薩大樓門口，將上開銀行帳戶、晶片金融卡及
    密碼，以新台幣（下同）一千元之代價，交予姓名年籍不詳
    之成年男子（下稱甲男）使用。甲○○之友人於網路上認識
    年籍姓名均不詳之成年女子（乙女），甲○○於94年5月26
    日，為其友人撥打電話邀約見面，乙女未依約前往，詎甲男
    、乙女及另一年籍不詳之成年男子（下稱丙男）等三人，
    即共同基於意圖為自己不法所有之犯意聯絡，於94年5月26
    日晚上11時許，由丙男撥打電話予甲○○稱係乙女之友人，
    向甲○○佯稱以因怕甲○○係警察，若要與乙女見面，須
    至提款機付款，匯款帳戶為000－0000000000000000號始可
    等語，甲○○不疑有詐，遂陷於錯誤，於94年5月26日11時
    許，接續分2次各匯款2千元，共計4千元至丁○○上開帳戶
    內，事後，為巡邏員警發現並告之被騙，甲○○始知受騙。
二、案經甲○○向基隆市警察局提出告訴後，由基隆市警察局函
    轉台中市警察局第六分局報請台灣台中地方法院檢察署檢察
    官偵查起訴。
    理  由
一、業據被告坦承於右揭時地販賣上開帳戶予該甲男之成年人，
    且被害人甲○○因上揭之事而受騙，並將款項匯入被告上開
    帳戶內等情，業據被害人甲○○於警詢中指訴綦詳，且被告
    辦理上開帳戶、晶片卡等情，亦據證人丙○○於偵查中結證
    綦祥。此外，並有基隆市警察局刑警隊偵辦詐騙帳號戶通報
    警示、詐騙電話斷話簡便格式表、基隆市警察局刑警隊受理
    刑事案件報案三聯單、基隆市刑警隊受理各類案件紀錄表、
    中國信託客戶交易明細表、中國信託商業銀行中信銀集作00
    000000004號函、中信銀集作000000000001號函及中國信託
    客戶交易明細表二張在卷可參。銀行之帳戶為個人理財之工
    具，為便利大眾使用此一理財工具，以資活絡資金供需，對
    於申請開設帳戶並無設有任何特殊之限制，一般民眾皆能自
    由申請開戶，乃眾所周知之事實，依一般人之社會生活經驗
    ，倘係經由合法管道之收入或支出，其於銀行帳戶之存放及
    提領，本可自行向銀行開立帳戶後使用，殊無大費周章使用
    他人帳戶之必要，帳戶所有人焉能安心將其帳戶交付，而絲
    毫未加懷疑其收受帳戶之目的即在於詐取他人財物？被告係
    成年人且有智識之人，對此亦應知之甚詳，故被告對於交付
    開帳戶等物予不詳年籍成年人，其將可能用來作為詐欺取財
    等非法用途上，應有所預見，且不違背其本意。被告主觀上
    應具有幫助他人詐取財物之不法犯意甚明。是被告自白核與
    事實相符，應堪採信。本件事證明確，被告右揭犯行，洵堪
    認定。
二、查本件上開年籍不詳之甲男、乙女及丙男等成年人，共同基
    於意圖為自己不法所有犯意聯絡，以上開之方式為詐術，使
    被害人甲○○陷於錯誤，而將本人之物交付，該甲男、乙女
    及丙男所為，係共犯刑法第三百三十九條第一項之詐欺取財
    罪。被告將上開帳戶等物交給不詳年籍之甲男成年人詐取財
    物，顯係基於幫助他人詐欺取財之犯意，且所為提供銀行帳
    戶予他人之行為屬刑法詐欺取財罪構成要件以外之行為，其
    既以幫助他人犯罪之意思而參與犯罪構成要件以外之行為，
    核其所為，係幫助犯刑法第三百三十九條第一項之詐欺取財
    罪，並依同法第三十條第二項之規定減輕其刑，但被告丁○
    ○前曾於92年間，因違反毒品危害防制條例案件，經本院判
    處有期徒刑8月確定，於92年5月19日縮短刑期執行完畢等情
    ，有台灣高等法院被告前案紀錄表在卷可稽，其於五年以內
    再犯本件有期徒刑以上之罪，為累犯，應依刑法第四十七條
    規定加重其刑，並與前述之減輕事由，先加後減之。爰審酌
    貪圖私利，而違犯上開犯行，枉顧交付個人帳戶予陌生人可
    能淪為他人犯罪之工具，助長財產犯罪者遂行詐欺取財之目
    的，同時使詐欺取財者得以隱匿真實身分，增加查緝罪犯之
    困難，助長犯罪氣焰，危害社會治安，但其犯後能坦認犯行
    ，態度良好等一切情狀，量處如主文所示之刑，並諭知易科
    罰金之折算標準，以示懲儆。
據上論斷，應依刑事訴訟法第二百七十三條之一第一項、第二百
九十九條第一項前段，刑法第三十條第一項、第二項、第三百三
十九條第一項、第四十七條、第四十一條第一項前段，罰金罰鍰
提高標準條例第一條前段、第二條，判決如主文。
本案經檢察官戊○○到庭執行職務
中   華   民   國  九十五   年   三   月  二十一    日
               臺灣臺中地方法院刑事第三庭
                               法  官  吳  進  發
以上正本證明與原本無異。
如不服本判決，應於收受送達後10日內向本院提出上訴書狀（應
附繕本）。
                               書記官  李  國  敬
中   華   民   國  九十五   年   三   月  二十一    日
附錄論罪科刑法條：刑法第三百三十九條第一項
 意圖為自己或第 3 人不法之所有，以不正方法由收費設備取得
他人之物者，處一年以下有期徒刑、拘役或三千元以下罰金。
以前項方法得財產上不法之利益或使第 3 人得之者，亦同。


司法院資訊處製作；財團法人民間司法改革基金會備份。
